# 请教陈版：合作企业的会计处理问题

提问人：钟磬音 时间：2023-09-28 17:05:51
1 、农户（投资者）甲方与某养殖企业乙方与合作成立A公司（某某农场），甲方与乙方签订合作协议，协议约定双方共同成立A公司，投资比例为甲方80%，乙方80%，以A公司名义对外开展业务，甲乙双方共同按出资比例，由乙方负责独立经营与管理A公司，乙方负责养殖业务运营、管理等公司全部事务，但需定期向甲方提供每个季度及每年的财务报表。约定合作协议为 3 年，甲方需提前半年告知是否续约。乙方按照合同约定按期支付保底承包收益，除保底以外还有附加利润分红方式支付溢出利润的50%。
请问 1 、乙方对于投资A公司的账务处理，以及后续的处理
2 、鉴于风险考量，甲方需要支付给乙方一定定金，这部分定金应该如何做账。

回答人：chenyiwei
从此处情况看，乙方（养殖企业）实际控制A公司，甲方（农户）仅为财务投资者，且甲方在 3 年期满后有权选择退出，持股期间享受“保底承包收益+利润分红”。
因此，乙方应将A公司作为其子公司，纳入合并报表范围。接受甲方对A公司的投资，在乙方的合并报表中应列报为负债（其他非流动负债）而不是少数股东权益。每年按约定分配给甲方的保底收益和利润分红视同利息支出计入财务费用。
甲方向乙方支付的定金与投资款一并确认为负债。在乙方的个别报表和合并报表中，收到甲方的定金，根据定金的退还条件，确认为其他应付款或者其他非流动负债。